【裁判字號】    88,上易,2361
【裁判日期】    890112
【裁判案由】    妨害自由
【裁判全文】
臺灣高等法院高雄分院刑事判決    八十八年度上易字第二三六一號
    上  訴  人  乙○○
    即  被  告
右上訴人因妨害自由案件，不服臺灣高雄地方法院八十八年度易字第四一五九號中華
民國八十八年十一月二日第一審判決（起訴案號：臺灣高雄地方法院檢察署八十八年
度偵字第二三一一三號），提起上訴，本院判決如左：
      主  文
上訴駁回。
      事  實
一、乙○○曾有傷害、竊盜、恐嚇等前科，嗣於八十三年間，因竊盜罪，經臺灣高雄
    地方法院判處有期徒刑三月，於八十三年十一月十一日執行完畢；復於八十六年
    間因竊盜罪，臺灣高雄地方法院判處有期徒刑五月，於八十六年十月十二日執行
    完畢；最近一次復於八十七年間因竊盜罪，經臺灣高雄地方法院判處有期徒刑一
    年，於八十八年三月三日執行完畢；仍不知悔改，竟基於恐嚇危害他人安全之概
    括犯意，先於八十八年九月十五日晚上八時三十分許，在高雄市○○區○○街三
    十八號其昔日僱主甲○○所經營之「水源羊肉爐」店，向甲○○借錢，甲○○因
    乙○○之前所借之數筆款項皆未清償故加以拒絕，乙○○因而心生不滿，以加害
    身體、財產之事，對甲○○揚言「如再不給我錢，我就要打你（指甲○○）父親
    李碧玉，並且砸店」等語，並作勢要毆打李碧玉，致使甲○○心生畏懼，致生危
    害於安全，旋即報警處理；繼於同日晚上九時許，乙○○經警帶回高雄市政府警
    察局建國四路派出所製作筆錄時，復承前揭恐嚇危害他人安全之犯意，以加害身
    體之事，對甲○○以台語嚇稱：「你皮在癢，你出去後給我注意」之語，亦使甲
    ○○心生畏懼，致生危害於安全。
二、案經甲○○訴請高雄市（原審載為縣）警察局鹽埕分局報請臺灣高雄地方法院檢
    察署檢察官偵查起訴。
      理  由
一、訊據上訴人即被告乙○○對於在右揭時、地欲向告訴人甲○○借錢之事實固不諱
    言，惟矢口否認有何恐嚇危害他人安全之犯行，辯稱：伊未曾說出「如再不給我
    錢，我就要打你父親李碧玉，並砸店」及「你皮在癢，你出去後給我注意」（台
    語）等語。惟查：右揭犯罪事實，業據被告於警訊時坦承不諱，核與告訴人甲○
    ○於警、偵訊、原審法院及本院審理時指訴之情節相符，並經案發當時在場之證
    人李碧玉於原審審理中證述屬實，復有借據八紙附卷可佐，嗣後被告於偵訊時僅
    供認於警訊時曾以「你皮在癢，你出去後給我注意」之語恐嚇告訴人，及至原審
    法院審理時則全盤否認上情，足見被告所辯情詞顯屬事後卸責之詞，非可採信。
    被告之犯行，堪以認定。
二、核被告以加害身體、財產之事，恐嚇他人致生危害於安全，係犯刑法第三百零五
    條之恐嚇危害安全罪。被告前後二次恐嚇危害安全之犯行，時間緊接，方法相同
    ，觸犯基本構成要件相同之罪名，顯係基於概括之犯意為之，應依連續犯之規定
    論以一罪，並依法加重其刑。又被告乙○○曾有傷害、竊盜、恐嚇等前科，嗣於
    八十三年間，因竊盜罪，經臺灣高雄地方法院判處有期徒刑三月，於八十三年十
    一月十一日執行完畢；復於八十六年間因竊盜罪，臺灣高雄地方法院判處有期徒
    刑五月，於八十六年十月十二日執行完畢；最近一次復於八十七年間因竊盜罪，
    經臺灣高雄地方法院判處有期徒刑一年，於八十八年三月三日執行完畢之事實，
    有本院被告全國前案紀錄表一紙在卷可按，其於有期徒刑之執行完畢後，五年以
    內再犯有期徒刑以上之本罪，為累犯，依法遞加重其刑。
三、原審引用刑法第五十六條、第三百零五條、第四十七條、罰金罰鍰提高標準條例
    第一條前段之規定，並審酌被告與被害人曾有僱傭關係，僅因借錢未果即口出穢
    言，連續恐嚇被害人致其心生畏懼，惡性非輕，犯後猶飾詞圖卸刑責，毫無悔意
    等情狀，量處有期徒刑八月。其認事用法均無違誤，量刑亦甚允當。上訴人即被
    告上訴意旨空言指摘原判決不當，即無理由，應予駁回。
據上論斷，應依刑事訴訟法第三百六十八條，判決如主文。
本案經檢察官陳國全到庭執行職務。
中    華    民    國     八十九     年       一       月     十二   日
                              臺灣高等法院高雄分院刑事第五庭
                                  審判長法官  吳水木
                                        法官  洪慶鐘
                                        法官  陳朱貴
右正本證明與原本無異。
不得上訴。
                                      書記官  洪梅枝
中    華    民    國     八十九     年       一       月    十四    日
附錄本判決論罪科刑之法條：
刑法第三百零五條
以加害生命、身體、自由、名譽、財產之事恐嚇他人，致生危害於安全者，處二年以
下有期徒刑、拘役或三百元以下罰金。
                                                        Ｄ


司法院資訊處製作；財團法人民間司法改革基金會備份。
